【裁判字號】    92,交抗,293
【裁判日期】    920331
【裁判案由】    違反道路交通管理處罰條例
【裁判全文】
臺灣高等法院刑事裁定                            九十二年度交抗字第二九三號
    抗告人即
    受處分人    乙○○○貨運有限公司
    代表  人    甲○○
右抗告人因違反道路交通管理處罰條例案件，不服台灣台北地方法院中華民國九十二
年一月二十二日裁定（九十一年度交聲字第一七四七號），提起抗告，本院裁定如左
：
    主  文
抗告駁回。
    理  由
一、本件抗告意旨略以：抗告人所僱用之司機邱天送因駕駛執照遭吊扣，不敢告知公
    司，抗告人對其執照遭吊扣乙事並不知情，不應負連帶責任云云。
二、按汽車駕駛人於駕駛執照吊扣期間駕駛聯結車、大客車、大貨車者，汽車所有人
    及駕駛人各處新台幣（下同）四萬元以上八萬元以下罰鍰，並吊扣其汽車牌照三
    個月，道路交通管理處罰條例第二十一條之一第一項第七款、第三項定有明文。
三、本件抗告人即異議人所有之車號ＧＦ－二三三號營業大貨車於九十一年四月七日
    晚上十時五十分許，由邱天送駕駛行經彰化縣忠溪路、員鹿路，惟邱天送自九十
    一年四月三日起至同年五月二日止，即經交通公路總局台北區監理所以違反道路
    交通管理處罰條例第六十三條規定吊扣駕駛執照一個月，經警攔停以抗告人所有
    該部車號大貨車有違反道路交通管理處罰條例第二十一條之一規定之行為掣單舉
    發，嗣將舉發通知單送達於抗告人後，抗告人於舉發通知單上所載之應到案日期
    前向原處分機關提出申訴，原處分機關依道路交通管理處罰條例第二十一條之一
    第一項第七款、第三項規定於九十一年十一月十九日從輕裁處抗告人罰鍰六萬元
    ，並吊扣牌照三個月。
四、抗告人於原審聲明異議意旨固不否認其所有上開車號之營業大貨車駕駛人邱天送
    有該違規行為，惟辯稱：其所僱用之司機邱天送因駕駛執照遭吊扣，不敢告知公
    司，為警舉發後才向其報告，公司並不知情云云。經查：邱天送自九十一年四月
    三日起至同年五月二日止吊扣駕駛執照一個月之事實，有汽車駕照基本資料附卷
    可稽，抗告人亦不否認，然邱天送仍於駕駛執照吊扣期間之九十一年四月七日，
    駕駛抗告人所有上開大貨車，經警攔停舉發，抗告人亦自承此事實；而道路交通
    管理處罰條例第二十一條第一項第七款、第三款明確規定，汽車駕駛人於駕駛執
    照吊扣期間駕駛大貨車者，處汽車所有人四萬元以上八萬元以下罰鍰，並吊扣汽
    車牌照三個月，特別針對汽車所有人予以處罰，抗告人即無從以不知情作為免予
    處罰之理由，抗告人之辯解，尚無可採，本件事證明確，抗告人所有上開車號營
    業大貨車之違規行為堪以認定。
五、原審因認原處分機關依上開規定裁處抗告人罰鍰六萬元，並吊扣牌照三個月，核
    無違誤，乃裁定駁回抗告人在原審之異議，經核原裁定認事用法，尚無違誤。抗
    告人仍執前詞指摘原裁定不當，為無理由，應予駁回。
據上論結，應依道路交通管理處罰條例第八十九條，刑事訴訟法第四百十二條，裁定
如主文。
中      華      民      國    九十二    年      三      月    三十一    日
                              臺灣高等法院交通法庭
                                  審判長法  官  陳  祐  治
                                        法  官  王  炳  梁
                                        法  官  楊  炳  禎
右正本證明與原本無異。
不得再抗告。
                                        書記官  廖  素  花
中      華      民      國    九十二    年      四      月      七      日


司法院資訊處製作；財團法人民間司法改革基金會備份。
